臺灣板橋地方法院刑事判決　　　　　　 93年度交易字第232號
公　訴　人　臺灣板橋地方法院檢察署檢察官
被　　　告　乙○○
上列被告因過失傷害案件，經檢察官提起公訴（93年度偵字第14
037 號），於準備程序進行中，被告就被訴之事實為有罪之陳述
，經告知被告簡式審判程序之旨，並聽取當事人之意見後，裁定
進行簡式審判程序，判決如下：
    主  文
乙○○從事業務之人，因業務上之過失傷害人，處有期徒刑月
，如易科罰金，以佰元折算壹日。
    事  實
一、乙○○受僱於臺北汽車客運股份有限公司擔任大客車司機，
    係以駕駛為業務之人。其於民國92年7 月14日15時許，駕駛
    車牌號碼FK-715號營業用大客車，沿臺北縣中和市○○路行
    駛，於同日15時18分許，行經該市○○路口左轉中和路口時
    ，本應注意汽車行近行人穿越道前，應減速慢行，遇有行人
    穿越時，無論有無交通警察指揮或號誌指示，均應暫停讓行
    人先行通過，而依當時天氣晴朗，路面乾燥，並無缺陷亦無
    障礙物，視距良好，並無不能注意之情事，竟疏未注意，貿
    然左轉駛越行人穿越道，適行人丙○○步行穿越行人穿越道
    ，乙○○見狀煞車不及，其右前方車頭部位撞擊丙○○，致
    丙○○倒地而受有頭部外傷合併腦內出血、左側腦硬膜外血
    性、兩眼挫傷及撕裂傷等傷害。乙○○肇事後停留於現場，
    向獲報前來處理之臺北縣政府警察局中和分局交通分隊警員
    自首前開肇事之情並接受裁判。
二、案經被害人丙○○之配偶甲○○訴由臺北縣政府警察局中和
    分局報請臺灣板橋地方法院檢察署檢察官偵查起訴。
    理  由
一、按除被告所犯為死刑、無期徒刑、最輕本刑為三年以上有期
    徒刑之罪或高等法院管轄第一審案件者外，於第一次審判期
    日前之準備程序進行中，被告先就被訴事實為有罪之陳述時
    ，審判長得告知被告簡式審判程序之旨，並聽取當事人、代
    理人、辯護人及輔佐人之意見後，裁定進行簡式審判程序，
    刑事訴訟法第273 條之1 第1 項定有明文。經核本件被告乙
    ○○所犯係死刑、無期徒刑、最輕本刑為3 年以上有期徒刑
    以外之罪，其於準備程序中就被訴事實為有罪之陳述，經法
    官告知簡式審判程序之旨，並聽取公訴人、被告之意見後，
    本院爰依首揭規定，合議裁定由受命法官獨任進行簡式審判
    程序，合先敘明。
二、訊據被告坦承前開犯罪事實不諱，核與卷附道路交通事故現
    場圖、道路交通調查事故表、照片等所示相符，足認被告於
    前揭時、地駕車肇事一節明確。而按汽車行駛時，駕駛人應
    注意車前狀況及兩車併行之間隔，並隨時採取必要之安全措
    施；又行近行人穿越道前，應減速慢行，遇有行人穿越時，
    無論有無交通警察指揮或號誌指示，均應暫停讓行人先行通
    過，道路交通安全規則第94條第3 項、第103 條定有明文。
    本件被告駕駛營業用大客車，行駛至臺北縣中和市○○路左
    轉中和路，而中和路該處為右曲彎道（見偵查卷第30頁現場
    圖），更應注意減速慢行（道路交通安全規則第93第1 項第
    2 款參照）；且該處跨越行人穿越道，被告駕駛大型客車，
    更應注意兩側通行之人、車，以防因視覺死角而有未及注意
    之狀況發生，被告疏於注意慢行，逕駛越行人穿越道，致生
    本件事故，其有過失自屬明確，本件經送請臺灣省臺北縣區
    車輛行車事故鑑定委員會鑑定，亦同此認定，有該會北鑑字
    第930964號鑑定意見書在卷可稽。又本件被害人丙○○因被
    告前開過失行為，受撞倒地而受有頭部外傷併腦內出血、左
    側腦硬膜外血性、兩眼挫傷及撕裂傷等傷害，有天主教耕莘
    醫院診斷書一紙在卷為據，益足認被告過失駕車肇事行為，
    與被害人之傷害結果間，具有相當因果關係。綜以上開論述
    ，足認本件事證明確，被告犯行堪以認定，應依法論處。
三、核被告所為，係犯刑法第284 條第2 項前段之業務上過失傷
    害罪。被告行車駛越行人穿越道，不依規定讓行人優先通行
    ，因而致被害人丙○○受傷，應依道路交通管理處罰條例第
    86 條 第1 項規定加重其刑。又被告於肇事後，即停留現場
    等候救護，於員警到場處理時，直承肇事並接受裁判，有卷
    附自首調查報告表可徵，爰按自首之例減輕其刑，並依法先
    加後減。本院審酌被告並無前科，有臺灣高等法院被告全國
    前案紀錄表在卷可稽，其因一時疏失罹犯本罪，惡性非重，
    且犯後均坦承犯行不諱，並衡其犯罪手段、所生危害等一切
    情狀，量處如主文所示之刑，並諭知如易科罰金之折算標準
    。
據上論斷，應依刑事訴訟法第273 條之1 第1 項、第299 條第1
項前段，刑法第284 條第2 項前段、第41條第1 項前段、第62條
前段，道路交通管理處罰條例第86條第1 項，罰金罰鍰提高標準
條例第1 條前段、第2 條，判決如主文。
本案經檢察官徐名駒到庭執行職務。
中　　華　　民　　國　　94　　年　　3 　　月　　18　　日
                    交通法庭    法  官  林漢強
右正本證明與原本無異。
如不服本判決，應於判決送達後10日內，向本院提出上訴狀。
                                書記官  黃大千
中　　華　　民　　國　　94　　年　　3 　　月　　18　　日
附錄本件論罪科刑所用法條全文
刑法第284條
因過失傷害人者，處六月以下有期徒刑、拘役或五百元以下罰金
，致重傷者，處一年以下有期徒刑、拘役或五百元以下罰金。
從事業務之人，因業務上之過失傷害人者，處一年以下有期徒刑
、拘役或一千元以下罰金，致重傷者，處三年以下有期徒刑、拘
役或二千元以下罰金。
